【裁判字號】    97,裁,586
【裁判日期】    970124
【裁判案由】    醫療法
【裁判全文】
最  高  行  政  法  院  裁  定
                                     97年度裁字第00586號
上  訴  人  甲○○
被 上訴 人  臺北市政府衛生局
代  表  人  邱文祥
上列當事人間醫療法事件，上訴人對於中華民國96年1月23日臺
北高等行政法院95年度簡字第575號判決，提起上訴，本院裁定
如下：
    主  文
上訴駁回。
上訴審訴訟費用由上訴人負擔。
    理  由
一、按對於適用簡易程序之裁判提起上訴或抗告，須經本院許可
    ，且該許可以訴訟事件所涉及之法律見解具有原則性者為限
    ，行政訴訟法第235條定有明文。
二、本件上訴人係「台美診所」負責醫師，於民國94年12月29日
    經民眾檢舉其對外散發醫療廣告單張，經被上訴人審認上訴
    人違反醫療法第85條第1項規定，乃依同法第103條第1項第1
    款規定，處上訴人新臺幣5萬元罰鍰。上訴人不服，提起訴
    願，遭決定駁回，提起行政訴訟，復經原審法院適用簡易程
    序駁回其訴，上訴人仍不服，提起上訴，略以：系爭單張純
    係為臺北北區社區醫療群因家庭醫師照護制度而寫，僅係為
    服務社區民眾，提供衛教刊物及賀年，並無廣告之意；且依
    廣告法規定本即可刊載診所名稱、住址、電話，並無違廣告
    法，原審以臆測之詞，認系爭單張有暗示與影射醫療業務，
    已達廣告宣傳效果，然依其所言，將無醫師敢作衛教了。又
    被上訴人既援引修正前施行細則第8條處罰上訴人，自應適
    用修正前之罰鍰，卻以修正後之巨額罰鍰處罰上訴人，顯屬
    矛盾。另著作發表之自由為憲法第11條所保障，且於著作完
    成時，依著作權法之相關規定，即享有公開發表之權利，系
    爭單張全文既係摘自上訴人於社區健康醫療專刊所發表之文
    章，純係供衛教之用之醫療學術著作，並無暗示或影射醫療
    業務之章節，非屬商業宣傳之廣告，被上訴人卻處罰上訴人
    ，與其政府政策自相矛盾。況被上訴人之處分書錯誤百出，
    依行政程序法第110、111條規定，顯有重大瑕疵，應屬無效
    云云。經核所陳各節，係對原審取捨證據，認定事實之職權
    行使事項有所爭執，或指摘原處分違法，而無涉及法律見解
    具有原則性情事。上訴人提起上訴，不合首揭規定，不應許
    可，其上訴為不合法，應予駁回。至於原判決贅引95年6月2
    0日修正前之醫療法施行細則第4條之規定，核無必要，附此
    指明。
三、依行政訴訟法第249條第1項前段、第104條、民事訴訟法第
    95條、第78條，裁定如主文。
中    華    民    國    97    年    1     月    24    日
                    最高行政法院第四庭
                        審判長法官  鍾  耀  光
                              法官  姜  仁  脩
                              法官  王  德  麟
                              法官  黃  清  光
                              法官  吳  慧  娟
以  上  正  本  證  明  與  原  本  無  異
中    華    民    國    97    年    1     月    24    日
                              書記官  王  史  民


司法院資訊處製作；財團法人民間司法改革基金會備份。
